【裁判字號】    99,易,247
【裁判日期】    990211
【裁判案由】    竊盜
【裁判全文】
臺灣高雄地方法院刑事判決  99年度易字第247號
公  訴  人  臺灣高雄地方法院檢察署檢察官
被      告  乙○○
上列被告因竊盜案件，經檢察官提起公訴（99年度偵字第2121號
），被告於準備程序為有罪之陳述，經本院合議庭裁定由受命法
官獨任進行簡式審判程序，判決如下：
    主  文
乙○○共同犯竊盜罪，累犯，處有期徒刑陸月，如易科罰金，以
新臺幣壹仟元折算壹日。扣案手套貳雙均沒收。
    事  實
一、乙○○因施用毒品案件，經本院以94年度訴字第2062號判決
    處有期徒刑10月、6 月，定應執行刑為有期徒刑1 年2 月確
    定，復經本院以97年度聲減字第1114號減刑並定應執行刑為
    有期徒刑7 月確定（下稱第一案）；又因施用毒品、竊盜、
    偽造文書案件，經本院以95年度訴字第1026號、94年度簡上
    字第938 號、96年度訴字第1205號判決處有期徒刑1 年、6
    月、1 年6 月、3 月確定，嗣經本院以97年度聲減字第1114
    號、97年度聲減字第2503號裁定減刑並定應執行刑為有期徒
    刑1 年6 月15日確定（下稱第二案），上開第一案、第二案
    接續執行，於民國97年11月4 日縮短刑期執行完畢。詎仍不
    知悔改，復與真實姓名年籍不詳綽號「阿東」之成年男子，
    共同基於意圖為自己不法所有之犯意聯絡，於99年1 月10日
    下午1 時許，由「阿東」駕駛車牌號碼YH-9005 號自小貨車
    （為鶴明工程有限公司所有，於99年1 月7 日某時許，在高
    雄縣鳳山市○○街115 號前遭竊），前往位於高雄縣大寮鄉
    ○○○路13號無人居住其內之「大順發餐飲器具新舊買賣」
    工廠前與乙○○會合，「阿東」與乙○○並各自套上手套1
    雙，由「阿東」進入該址徒手竊取丙○○所有重量2 噸半之
    歌林冷氣機1 臺（價值新臺幣23,000萬元），得手後則由「
    阿東」及乙○○一同將之搬運至前開自小貨車上。適丙○○
    返回上址，發現後旋即報警處理，乙○○因而遭據報之員警
    當場逮獲，「阿東」則趁隙逃離現場，並扣得「阿東」所有
    供本案犯行所用之手套2 雙，始悉上情。
二、案經高雄縣政府警察局林園分局報告臺灣高雄地方法院檢察
    署檢察官偵查起訴。
    理  由
一、本件被告乙○○所犯係死刑、無期徒刑、最輕本刑為3 年以
    上有期徒刑以外之罪，其於準備程序就被訴事實為有罪之陳
    述，經本院告知簡式審判程序之旨，並聽取其與檢察官之意
    見後，認無不得或不宜改依簡式審判程序進行之情事，依刑
    事訴訟法第273 條之1 第1 項規定，裁定由受命法官獨任進
    行簡式審判程序，合先敘明。
二、上開犯罪事實，業據被告乙○○於本院審理中坦承不諱，核
    與證人即被害人丙○○於警詢、偵查中之證述情節大致相符
    ，且有搜索扣押筆錄、扣押物品目錄表、贓物認領保管單、
    領據、高雄縣政府警察局車輛協尋電腦輸入單、高雄縣政府
    警察局車輛尋獲電腦輸入單各1 紙、現場照片8 張在卷可資
    佐證，足認被告上開任意性之自白與事實相符，堪以採信。
    本案事證明確，被告犯行洵堪認定。
三、核被告乙○○所為，係犯刑法第320 條第1 項之竊盜罪。被
    告與真實姓名年籍不詳綽號「阿東」之成年男子就上開犯行
    ，具有犯意聯絡及行為分擔，應論以共同正犯。又被告有如
    事實欄所載曾受有期徒刑之宣告及執行完畢乙節，有臺灣高
    等法院被告前案紀錄表1 份在卷可參，被告於有期徒刑執行
    完畢後，5 年內故意再犯本案有期徒刑以上之罪，為累犯，
    應依刑法第47條第1 項之規定加重其刑。爰審酌被告正值青
    壯，竟不思以正途謀生，反圖不勞而獲，任意竊取他人財物
    ，實屬不該，且前有多次竊盜前科，有臺灣高等法院被告前
    案紀錄表1 份在卷可考，惟念其犯後坦白承認犯行，態度尚
    可，並考量所竊物品之價值等一切情狀，認檢察官求處有期
    徒刑8 月，似嫌過重，因而量處如主文所示之刑，並諭知如
    主文所示之易科罰金折算標準。至扣案之手套2 雙，為共同
    正犯「阿東」所有供本案犯罪所用之物，爰本於共同正犯責
    任共同原則，依刑法第38條第1 項第2 款之規定，宣告沒收
    。另扣案之鑰匙1 串（共4 支鑰匙），與本案並無關連，自
    無庸為沒收之諭知，附此敘明。
據上論斷，應依刑事訴訟法第273 條之1 第1 項、第284 條之1
、第299 條第1 項前段，刑法第28條、第320 條第1 項、第47條
第1 項、第41條第1 項前段、第38條第1 項第2 款，刑法施行法
第1 條之1 ，判決如主文。
本案經檢察官甲○○到庭執行職務。
中    華    民    國    99    年    2     月    11    日
                  刑事第十五庭    法  官  吳佳樺
以上正本證明與原本無異。
如不服本判決應於收受送達後10日內向本院提出上訴書狀，並應
敘述具體理由；如未敘述上訴理由者，應於上訴期間屆滿後20日
內向本院補提理由書（均須按他造當事人之人數附繕本）「切勿
逕送上級法院」。
中    華    民    國    99    年    2     月    11    日
                                  書記官  廖佳玲
附錄本判決論罪之法條：
中華民國刑法第320條
（普通竊盜罪、竊佔罪）
意圖為自己或第三人不法之所有，而竊取他人之動產者，為竊盜
罪，處5  年以下有期徒刑、拘役或 5 百元以下罰金。
意圖為自己或第三人不法之利益，而竊佔他人之不動產者，依前
項之規定處斷。
前二項之未遂犯罰之。

司法院資訊處製作；財團法人民間司法改革基金會備份。
